---
title: "Get Forest Canopy density"
author: "MABILA N. René-Jubilé"
format: rmarkdown
editor: visual
---

# Analyse de la densité du couvert forestier (FCD) avec Landsat

## Introduction

Ce document vise à expliquer les étapes nécessaires pour calculer la densité du couvert forestier (FCD) en utilisant des données d'imagerie Landsat. Nous allons passer en revue la préparation des données, le calcul des indices de végétation et finalement, le calcul du FCD.

## Preparation des données

La première étape dans notre analyse consiste à préparer nos données. Cela inclut le chargement des données d'imagerie Landsat et la préparation de ces images pour l'analyse.

```{r setup, include=FALSE}
library(raster)

setwd("/home/rene/Documents/GitHub/ForestCanopyDensity")

# get list of all tifs
list.files("data/landsat/LC80340322016205-SC20170127160728/crop")

all_landsat_bands <- list.files("data/landsat/LC80340322016205-SC20170127160728/crop",
           pattern = glob2rx("*band*.tif$"),
           full.names = TRUE)

# stack the data
landsat_stack_csf <- stack(all_landsat_bands)
# then turn it into a brick
landsat_csf_br <- brick(landsat_stack_csf)
# view stack attributes
landsat_csf_br
```

## Normalisation des noms des bandes

Pour faciliter l'analyse et améliorer la lisibilité du code, nous normalisons les noms des bandes dans notre objet `brick`.

```{r}

# remove the filename from each band name for pretty plotting
names(landsat_csf_br) <- gsub(pattern = "LC80340322016189LGN00_sr_", replacement = "", names(landsat_csf_br))
```

## Calcul des indices

```{r}
#Normalized Difference Vegetation Index (NDVI) 
ndvi <- (landsat_csf_br[[5]]-landsat_csf_br[[4]])/(landsat_csf_br[[5]]+landsat_csf_br[[4]])
plot(ndvi)

# advanced vegetation index (AVI)
avi <- (landsat_csf_br[[5]] * (1 - landsat_csf_br[[4]]) * (landsat_csf_br[[5]] - landsat_csf_br[[4]]))^(1/3)
plot(avi)

#Bar Soil Index (bsi)
# plot(bi)
bsi <- ((landsat_csf_br[[6]] + landsat_csf_br[[4]]) - (landsat_csf_br[[5]] + landsat_csf_br[[2]]))/((landsat_csf_br[[6]] + landsat_csf_br[[4]]) + (landsat_csf_br[[5]] + landsat_csf_br[[2]]))
plot(bsi)

# Shadow Index (SI)
si <- sqrt((256 - landsat_csf_br[[3]]) * (256 - landsat_csf_br[[4]]))
plot(si)

#ssi
si_min <- minValue(si)
si_max <- maxValue(si)
ssi <- (si - si_min) / (si_max - si_min) * 100
plot(ssi)

#mndvi
mndvi <- (ndvi* landsat_csf_br[[5]]-landsat_csf_br[[4]])/(ndvi * landsat_csf_br[[5]]+landsat_csf_br[[4]])
minValue(mndvi)
plot(mndvi)

# Define the minimum and maximum values of the original range
min_original <- minValue(mndvi)
max_original <- maxValue(mndvi)

# Define the new minimum and maximum values for the 0-100 percent range
min_new <- 0
max_new <- 100

# Calculate the rescaled MNDVI values
r_mndvi <- ((mndvi - min_original) / (max_original - min_original)) * (max_new - min_new) + min_new
plot(r_mndvi)
```

## Calcul du FCD

Le FCD est un indice composite calculé à partir de plusieurs autres indices, y compris le NDVI et le SSI (Standardized Shadow Index). Voici comment nous le calculons :

```{r}
# Calcul du Forest Canopy Density
fcd <- sqrt(r_mndvi * ssi + 1) - 1
plot(fcd)
```
